臺灣雲林地方法院民事裁定
111年度六簡聲字第2號
聲  請  人  謝素容  
相  對  人  詹俊彰即大智工程行

上列當事人間聲請確定訴訟費用額事件，本院裁定如下：
    主    文
相對人應給付聲請人之訴訟費用額確定為新臺幣43,104元，及自
本裁定送達相對人之翌日起至清償日止，按年息百分之5 計算之
利息。
聲請人其餘聲請駁回。
    理    由
一、按法院未於訴訟費用之裁判確定其費用額者，第一審受訴法
    院於該裁判有執行力後，應依聲請以裁定確定之。依第一項
    確定之訴訟費用額，應於裁定送達之翌日起，加給按法定利
    率計算之利息，民事訴訟法第91條第1 項、第3 項定有明文
    ；次按應負利息之債務，其利率未經約定，亦無法律可據者
    ，週年利率為百分之五，民法第203 條定有明文；再按所謂
    訴訟費用，包括裁判費、民事訴訟法第77條之23至第77條之
    25所定之費用，即訴訟文書之影印費、攝影費、抄錄費、翻
    譯費、證人及鑑定人日旅費，及其他進行訴訟之必要費用，
    其餘費用即非訴訟費用；末按同法第77條之23第4 項復規定
    郵電送達費及法官、書記官、執達員、通譯於法院外為訴訟
    行為之食、宿、舟、車費，不另徵收。
二、經查，兩造間因返還溢收工程款等事件，於民國110 年12月
    6 日經本院斗六簡易庭以109 年度六簡字第234 號判決原告
    部分勝訴、部分敗訴而告確定，又該判決於主文第3 項諭知
    「訴訟費用由被告負擔百分之56，餘由原告負擔」等情，業
    經本院依職權調閱上開卷宗核閱無訛。復查，原告即聲請人
    主張其支出第一審訴訟費用合計為新臺幣（下同）7 萬7,40
    0 元等語，固據其提出受款人為本院之郵政匯票申請書、社
    團法人雲林縣建築師公會統一發票等件為證，惟本件訴訟費
    用另有被告預納之證人旅費546 元，此有本院自行收納款項
    收據在卷可佐，故本件訴訟費用總額應為7 萬7,946 元（計
    算式：77,400+546＝77,946元），復依上開確定判決主文第3
     項所示比例，可知聲請人應負擔3 萬4,296 元（計算式：7
    7,946x44%＝34,296元，元以下四捨五入），又聲請人已預納
    7 萬7,400 元，業如前述，因此，相對人應賠償聲請人之訴
    訟費用額即確定為4 萬3,104 元（計算式：77,400－34,296＝
    43,104元），並應於本裁定送達相對人之翌日起至清償日止
    ，加計按法定利率即週年利率5%計算之利息，故聲請人逾上
    開金額部分之聲請，為無理由，應予駁回。
三、依民事訴訟法第91條第1 項、第3 項裁定如主文。
中    華    民    國    111  年    1      月   25     日
                  斗六簡易庭      法  官  温文昌
以上正本係照原本作成。
如不服本裁定，應於送達後10日內，向本院提出抗告狀。
中　　華　　民　　國　　111 　年　　1 　　月　　25　　日
                                  書記官  張宏清